# 请教陈版：关于长期股权投资的问题

提问人：yishuizhuilan 时间：2014-01-07 09:40:31
长期股权投资由成本法转为权益法，对于原取得投资后至转变为权益法核算之间被投资单位净资产公允价值变动的处理遵循净损益引起的调整留存收益和投资收益，其他原因导致的调整长期股权投资并计入“资本公积——其他资本公积”。问题是，CPA教材和准则讲解都暗含了一个假设：追加投资日被投资单位的净资产公允价值≥初始投资日被投资单位的净资产公允价值+被投资单位在此期间实现的净损益（假设为正，且不考虑其他原因导致的变动）。 如果追加投资日被投资单位的净资产公允价值＜初始投资日被投资单位的净资产公允价值+被投资单位在此期间实现的净损益，该如何处理？ 同时确认下：对于上述问题提及的被投资单位在此期间实现的净损益，实现利润和出现亏损的处理思路应该是一致的吧？ 谢谢陈老师！

回答人：chenyiwei
如果出现你说的情况“追加投资日被投资单位的净资产公允价值＜初始投资日被投资单位的净资产公允价值+被投资单位在此期间实现的净损益”，则在按照讲解所述方法追溯调整为权益法后，要考虑该项长期股权投资是否存在减值问题，如果可收回金额低于调整后权益法下账面价值的，应按差额计提减值准备。如果确实没有发生减值的，我理解无需调整该差额，相当于随着股权比例上升确认了新的商誉。
对于上述问题提及的被投资单位在此期间实现的净损益，实现利润和出现亏损的处理思路应该是一致的。